【裁判字號】    89,上易,2991
【裁判日期】    890915
【裁判案由】    竊盜
【裁判全文】
臺灣高等法院刑事判決                          八十九年度上易字第二九九一號
    上  訴  人
    即  被  告  丁○○
右上訴人因竊盜案件，不服臺灣桃園地方法院八十九年度易字第六七九號，中華民國
八十九年四月二十八日第一審判決（起訴案號：臺灣桃園地方法院檢察署八十九年度
偵字第一六○○號），提起上訴，本院判決如左：
    主  文
上訴駁回。
    事  實
一、丁○○夥同丙○○、乙○○等三人（丙○○、乙○○二人由檢察官另案偵辦），
    基於共同為自己不法所有之意圖，於民國八十九年一月六日凌晨一時許，共同駕
    乘無牌照之貨車，至位於桃園縣楊梅鎮高山里二十鄰八之一號達雅輪胎有限公司
    （下稱達雅公司）無人看守之倉庫，由丙○○在外負責把風，丁○○以按鈕方式
    開啟倉庫電動鐵捲門後，與乙○○進入倉庫內，竊取達雅公司所有之富德牌輪胎
    約三十條，得手後駕車駛離現場。嗣於同日上午十一時許，丁○○夥同丙○○、
    乙○○等三人，復以前開貨車載運上述偷得之輪胎，至桃園縣楊梅鎮○○路○段
    八五二號張堂雲所經營之「張六和輪胎行」，以每條一千五百元之低價（每條批
    發價二千四百元），出售其中六條（規格２０５／６０ＨＲ１５）予知情而有故
    買犯意之張堂雲（業經原審判處有期徒刑四月並諭知緩刑三年確定），得款後丁○○分得新台幣（以下同）八千元。迄同年月十五日，經達雅公司實際負責人甲○○暗中循線查獲並報警處理，因而查知上情，扣得前開失竊之輪胎六條（均交
    由甲○○領回）。
二、案經達雅公司訴由桃園縣警察局楊梅分局報請台灣桃園地方法院檢察署檢察官偵
    查起訴。
    理  由
一、訊據上訴人即被告丁○○固不諱言於右揭時地夥同丙○○、乙○○，至達雅公司
    無人看守之倉庫竊取前開輪胎，並一同載運出售其中六條予張堂雲而分得八千元
    ，惟辯稱：「我是不知情的情況下犯的。是乙○○帶我們去的，他說那是沒人要
    的」云云。第查：上開事實，迭據被告丁○○於警訊、檢察官偵查中及原審審理
    時供承行竊不諱，核與同案共犯乙○○、丙○○二人於檢察官偵訊時所述情節一
    致（見偵卷第四十一頁），而達雅公司失竊輪胎之事實，亦據其實際負責人甲○○證述在卷，並有甲○○立具之贓物領據及達雅公司輪胎價格表一紙附卷可稽，
    足徵被告之自白與事實相符，所辯不知情云云，顯屬飾卸之詞，要無可採。其共
    同行竊之事證明確，犯行洵堪認定。至於達雅公司實際負責人甲○○雖指稱其公
    司失竊輪胎達一百五十七條，惟本件依被告丁○○與同案共犯丙○○、乙○○均
    稱渠等只偷三十條左右（見偵查卷第三十八頁、第四十一頁；原審卷第十八頁；
    本院卷第二十一頁），即向被告等買受上述輪胎之張堂雲於八十九年三月二十七
    日在原審中亦稱當時見被告等車上有二、三十條輪胎（參原審卷第十九頁），此
    外又別無其他積極證據可證達雅公司失竊輪胎之數量確達一百五十七條，是關於
    本件被告行竊輪胎之數量應以約三十條計，附此敘明。
二、核被告丁○○所為，係犯刑法第三百二十一條第一項第四款之結夥三人加重竊盜
    罪。又被告丁○○與乙○○、丙○○就前開竊盜罪間，有犯意聯絡及行為分擔，
    應論以共同正犯。原審以被告罪證明確，因而援引刑法第二十八條、第三百二十
    一條第一項第四款之規定，並審酌被告犯罪之動機、手段、犯罪所生之損害與乎
    被告犯罪後態度等一切情狀，量處有期徒刑八月，其認事用法，既無違誤，量刑
    亦甚妥適。被告上訴意旨，仍執前詞指摘原判決不當，請求撤銷改判，為無理由
    ，應予駁回。
據上論斷，應依刑事訴訟法第三百六十八條，判決如主文。
本案經檢察官劉惟宗到庭執行職務。
中      華      民      國    八十九    年      九      月     十五     日
                              臺灣高等法院刑事第二十庭
                                  審判長法  官  葉  麗  霞
                                        法  官  黃  瑞  華
                                        法  官  余  來  炎
右正本證明與原本無異。
不得上訴。
                                        書記官  黃  麗  玲
中      華      民      國    八十九    年      九      月     三十     日
附錄本判決論罪科刑法條：
刑法第三百二十一條
犯竊盜罪而有左列情形之一者，處六月以上五年以下有期徒刑：
一  於夜間侵入住宅或有人居住之建築物、船艦，或隱匿其內而犯之者。
二  毀越門扇、牆垣或其他安全設備而犯之者。
三  攜帶兇器而犯之者。
四  結夥三人以上而犯之者。
五  乘火災、水災或其他災害之際而犯之者。
六  在車站或埠頭而犯之者。
前項之未遂罰之。


司法院資訊處製作；財團法人民間司法改革基金會備份。
